

КОНТАКТЫ



Belarus, Minsk



+375 (29) 397 95 60



j.popova.dev@gmail.com



t.me/veluat



github.com/veluat



linkedin.com/in/juliapopova-developer

НАВЫКИ

- JavaScript | TypeScript | ES6+
- React | Next.js | Node.js
- Redux Toolkit | Thunk | Saga |
 React Query | RTK Query
- React-Router-Dom
- React-Hook-Form | ZOD | YUP | Formik
- Unit tests | TDD | Storybook | Postman | Snapshot
- Axios | Rest API | WebSocket | Swagger
- Material UI | Ant Design | Radix UI | React-Bootstrap
- HTML5 | CSS3 | SASS (BEM) | Styled-Components
- Git | GitHub

ЗНАНИЕ ЯЗЫКОВ

 Русский | Белорусский
 Native

 Английский
 В1

 Немецкий
 В1

 Польский
 А2

Юлия Попова

Frontend-разработчик

обо мне



Frontend-разработчик с опытом 2,5 года в создании одностраничных приложений (SPA) с использованием React, Redux, Redux Toolkit и Next.js. Уверенно владею TypeScript, JavaScript ES6+, HTML, CSS и SASS. Увлечена созданием адаптивных и удобных интерфейсов, а также оптимизацией производительности приложений. Постоянно расширяю свои навыки, изучая новые технологии (в планах Vue).

опыт

Фронтент-веб-разработчик Проект по договору, Минск

Nov 2024 - Present part-time

Разработка пользовательского интерфейса (UI) и функционала для сайта адвоката с нуля, включая:

Проектирование и реализация адаптивного интерфейса для удобного взаимодействия пользователей.

Разработка **бэкэнда** для обработки обратной связи и управления статьями, обеспечение надежного хранения контента.

Интеграция функций для управления статьями и взаимодействия с клиентами, включая формы обратной связи.

REACT NEXT.JS TYPESCRIPT SCSS EXPRESS NODE.JS AXIOS MONGODB REDUX TOOLKIT

Frontend-разработчик Vizcontech, РФ

Dec 2022 - Oct 2024

Разработка UI: Создала интуитивно понятный и визуально привлекательный интерфейс сайта, увеличив время взаимодействия пользователей на 30%.

Личный кабинет: Реализовала функции, позволяющие клиентам выбирать и настраивать дизайн визиток, став основным инструментом для взаимодействия с клиентами.

Админ-панель: Успешно спроектировала админ-панель для управления контентом сайта, что упростило административные процессы и повысило эффективность команды на 20%.

Интеграция API: Интегрировалась с API для обработки заказов и управления данными, обеспечивая бесперебойную функциональность.

Адаптивный дизайн: Применила принципы адаптивного дизайна для улучшения пользовательского опыта на различных устройствах.

REACT.JS, TYPESCRIPT, REDUX/REDUX TOOLKIT, SCSS, RTK QUERY

Frontend-разработчик Start-up, Беларусь

Oct 2022 - Dec 2022

Разработала переиспользуемые компоненты (LoadingSpinner, SocialLoginButtons) и каскадные модальные окна, а также интеграцию с сервером для улучшения функциональности приложения. Успешно мигрировала проект на TypeScript, что повысило качество кода и упростило его поддержку.

REACT TYPESCRIPT REACT-ROUTER REDUX/TOOLKIT AXIOS SCSS REACT-HOOK-FORM MUI

ОБРАЗОВАНИЕ



Frontend developer course, 2022

